臺灣高等法院臺中分院刑事判決　　　　100年度上訴字第199號
上　訴　人　臺灣彰化地方法院檢察署檢察官
上　訴　人　林怡成
即　被　告
上列上訴人因被告妨害自由等案件，不服臺灣彰化地方法院99年
度易字第1103號中華民國99年11月22日第一審判決（起訴案號：
臺灣彰化地方法院檢察署99年度偵字第6217號、第7725號），提
起上訴，本院判決如下：
    主    文
上訴駁回。
    犯罪事實
一、林怡成原與劉曉君為男女朋友關係，竟為下列犯行：
  (一)林怡成於民國99年5月20日晚間10時45分許，在其位於臺中
    縣沙鹿鎮○○路1號住處3樓房間內，基於妨害秘密之犯意，
    利用劉曉君酒醉昏睡之際，未經劉曉君同意，無故以他人所
    有之數位相機竊錄劉曉君非公開之乳房、下體等身體隱私部
    位，並製成照片29張，存放在其所有之電腦硬碟中。
  (二)林怡成於99年5月23日凌晨，在其上開住處，因故與劉曉君
    發生爭執，乃基於妨害自由之犯意，以用力拉扯劉曉君手臂
    並拿走劉曉君行動電話之方式，剝奪劉曉君之行動自由，直
    至當日上午始讓劉曉君離去，劉曉君因此受有右手肘挫傷及
    右上臂瘀傷之傷害。
  (三)林怡成於99年5月28日上午7時許，接獲劉曉君電話表示欲與
    其分手後，即於同日下午1時許，至劉曉君位於彰化縣彰化
    市○○路43之1號住處，基於侵入他人住宅之犯意，徒手破
    壞該處1樓鋁門門鎖後，無故侵入劉曉君上開住處。經劉曉
    君發現後，2人發生爭執，林怡成另行基於妨害他人行使權
    利之犯意，強行取走劉曉君手上之行動電話2支（均含SIM卡
    ）及放置在化妝臺上之皮包1個，而妨害劉曉君行使上開行
    動電話及皮包之權利。
  (四)林怡成於99年5月28日晚間8時30分許，在臺中市○○路與櫻
    花路附近之「星巴克」咖啡店前，將上開行動電話及皮包歸
    還劉曉君時，竟基於恐嚇危害安全之犯意，將先前竊錄劉曉
    君身體隱私部位之電磁紀錄向劉曉君展示，並於99年6月12
    日凌晨0時7分許，傳送簡訊內容為「等等我就把照片貼上去
    5296等著看吧！」給劉曉君，而以此加害名譽之事恐嚇劉曉
    君，使劉曉君心生恐懼，致生危害於安全。劉曉君嗣報警處
    理，經臺灣彰化地方法院檢察署檢察官指揮彰化縣警察局彰
    化分局持臺灣彰化地方法院核發之搜索票，於99年8月6日至
    林怡成上開住處執行搜索，當場扣得存有劉曉君上開身體隱
    私部位照片之電腦硬碟1個。
二、案經劉曉君訴由彰化縣警察局彰化分局報請臺灣彰化地方法
    院檢察署檢察官偵查起訴。
    理    由
一、證據能力之說明：
  (一)供述證據部分：
    刑事訴訟法第159條之5規定：「被告以外之人於審判外之陳
    述，雖不符前4條之規定，而經當事人於審判程序同意作為
    證據，法院審酌該言詞陳述或書面陳述作成時之情況，認為
    適當者，亦得為證據。當事人、代理人或辯護人於法院調查
    證據時，知有第159條第1項不得為證據之情形，而未於言詞
    辯論終結前聲明異議者，視為有前項之同意。」立法意旨在
    於傳聞證據未經當事人之反對詰問予以核實，原則上先予排
    除。惟若當事人已放棄反對詰問權，於審判程序中表明同意
    該等傳聞證據可作為證據，或於言詞辯論終結前未聲明異議
    ，基於尊重當事人對傳聞證據之處分權，及證據資料愈豐富
    ，愈有助於真實發見之理念，且強化言詞辯論主義，使訴訟
    程序得以順暢進行，上開傳聞證據亦均具有證據能力。查本
    案以下所引用上訴人即被告林怡成（下稱被告）以外之人於
    審判外所為陳述之供述證據，經本院於準備程序時詢問檢察
    官、被告關於證據能力之意見，檢察官、被告對該等證據之
    證據能力均不爭執，且迄本院言詞辯論終結前，檢察官、被
    告就該等證據之證據能力皆未聲明異議，本院審酌該等證據
    作成時之情況，並無違法取證或其他瑕疵，認為均適於作為
    本案認定事實之依據，依刑事訴訟法第159條之5規定，該等
    供述證據皆有證據能力。
  (二)非供述證據部分：
    刑事訴訟法第159條至第159條之5有關傳聞法則之規定，乃
    對於被告以外之人於審判外之言詞或書面陳述之供述證據所
    為規範，至非供述證據之物證，或以科學、機械之方式，對
    於當時狀況所為忠實且正確之記錄，性質上並非供述證據，
    均應無傳聞法則規定之適用，如該非供述證據非出於違法取
    得，並已依法踐行調查程序，即不能謂其無證據能力。本案
    以下所引用之非供述證據，並無證據證明有出於違法取得之
    情形，復經本院依法踐行調查程序，自均有證據能力。
二、認定犯罪事實所憑之證據及理由：
    前開犯罪事實，迭據被告於警詢、偵訊及原審、本院審理時
    坦承不諱，核與證人即告訴人劉曉君於警詢、偵訊中之證述
    情節相符，並有財團法人彰化基督教醫院診斷證明書1份、
    被告電腦資料夾翻拍照片3張、現場照片4張、簡訊翻拍照片
    1張在卷可佐，復有電腦硬碟1個扣案可證，足見被告之自白
    與事實相符而可採信。本案事證明確，被告犯行堪以認定，
    應予依法論科。
三、論罪科刑之理由：
  (一)核被告就犯罪事實欄一、(一)所為，係犯刑法第315條之1第2
    款之竊錄非公開身體隱私部位罪；就犯罪事實欄一、(二)所為
    ，係犯刑法第302條第1項之剝奪他人行動自由罪；就犯罪事
    實欄一、(三)所為，係犯刑法第354條之毀損他人物品罪、第
    306條之侵入住宅罪、第304條之強制罪；就犯罪事實欄一、
    (四)所為，係犯刑法第305條之恐嚇危害安全罪。而刑法第302
    條第1項之剝奪他人行動自由罪，原以強暴、脅迫為構成要
    件，其因而致普通傷害，乃強暴、脅迫當然之結果，除另有
    傷害故意外，仍祇成立該條項之罪，無同法第277條第1項之
    適用（參照最高法院30年上字第3701號判例）；是被告就犯
    罪事實欄一、(二)部分，雖有用力拉扯劉曉君手臂，並因而致
    劉曉君受有右手肘挫傷及右上臂瘀傷之普通傷害，惟此乃被
    告剝奪劉曉君行動自由時施以強暴之當然結果，不另成立刑
    法第277條第1項之傷害罪。檢察官起訴書就此部分犯罪事實
    及所犯法條，固僅載明被告涉有刑法第277條第1項之傷害犯
    行，然該傷害犯行與剝奪他人行動自由犯行實屬一罪關係，
    且經公訴檢察官於原審當庭擴張犯罪事實並更正起訴法條（
    見原審卷第16頁正反面），本院自當併予審理。被告就犯罪
    事實欄一、(三)所犯侵入住宅及毀損他人物品罪部分，犯罪目
    的單一，行為部分合致，為想像競合犯，依刑法第55條規定
    ，應從一重之毀損他人物品罪處斷；公訴人認上開2罪屬數
    罪併罰關係，容有誤會。被告就犯罪事實欄一、(一)至(四)所犯
    竊錄非公開身體隱私部位、剝奪他人行動自由、毀損他人物
    品、強制、恐嚇危害安全5罪間，犯意各別，行為互殊，應
    予分論併罰。
  (二)原審以被告上開犯行明確，適用刑法第315條之1第2款、第
    302條第1項、第354條、第306條第1項、第304條第1項、第
    305條、第55條、第41條第1項前段、第315條之3、第51條第
    5款、第6款等規定，並審酌被告無犯罪紀錄，有臺灣高等法
    院被告前案紀錄表1份在卷可參，素行尚佳，惟其利用與告
    訴人交往期間，竊錄告訴人身體隱私部位，嗣後更因與告訴
    人感情生變，藉以恐嚇告訴人不得分手，造成告訴人心理產
    生極大恐懼，且又因細故而以暴行剝奪告訴人行動自由，甚
    至於告訴人表明分手之際，未經告訴人許可侵入其住宅，並
    妨害告訴人行使其物品之權利，惡性非輕，衡其迄今仍未與
    告訴人達成和解，取得告訴人之諒解，暨其犯後坦承犯行，
    態度尚稱良好等一切情狀，就被告所犯竊錄非公開身體隱私
    部位罪量處有期徒刑3月、剝奪他人行動自由罪量處有期徒
    刑3月、毀損他人物品罪量處拘役30日、強制罪量處拘役20
    日、恐嚇危害安全罪量處有期徒刑3月，並定其應執行刑為
    有期徒刑6月及拘役30日，且均諭知易科罰金之折算標準。
    另敘明扣案之電腦硬碟1個，其內存有告訴人上開遭竊錄之
    非公開身體隱私部位，屬竊錄內容之附著物，不問屬於犯人
    與否，應依刑法第315條之3之規定宣告沒收；至於供被告犯
    上開竊錄他人非公開身體隱私部分所用之數位相機1臺，非
    屬被告所有，業據被告供述在卷（見原審卷第16頁），爰不
    為沒收之諭知。復就原判決主文漏載「扣案之電腦硬碟1個
    沒收」之錯誤，因不影響全案情節與判決之本旨，已於99年
    12月17日予以裁定更正。經核原判決之認事用法俱無不當，
    量刑亦稱允洽，檢察官上訴意旨指摘原判決主文漏未宣告扣
    案之電腦硬碟1個沒收及量刑過輕，被告上訴意旨指摘原審
    量刑過重，其等上訴均無理由，應予駁回。
本案經檢察官陳銘章到庭執行職務。
中    華    民    國   100    年    3     月    29    日
                  刑事第六庭  審判長法  官  李 文 雄
                                    法  官  蔡王金全
                                    法  官  黃 小 琴
以上正本證明與原本無異。
剝奪他人行動自由罪部分如不服本判決，應於收受送達後10日內
向本院提出上訴書狀，其未敘述上訴之理由者，並得於提起上訴
後10日內向本院補提理由書（均須按他造當事人之人數附繕本）
「切勿逕送上級法院」。
其餘部分不得上訴。
                                    書記官  林 元 威
中    華    民    國   100    年    3     月    29    日